【裁判字號】    98,審易,338
【裁判日期】    980521
【裁判案由】    業務侵占
【裁判全文】
臺灣士林地方法院刑事判決             98年度審易字第338號
公  訴  人  臺灣士林地方法院檢察署檢察官
被      告  丁○○
選任辯護人  鐘耀盛  律師
被      告  乙○○
            甲○○
上列被告等因業務侵占案件，經檢察官提起公訴（97年度偵字第
16354 號），被告等於本院準備程序中就被訴之事實為有罪之陳
述，本院合議庭裁定由受命法官獨任改依簡式審判程序審理，並
判決如下：
    主  文
丁○○共同意圖為自己不法之所有，而侵占對於業務上所持有之
物，處有期徒刑壹年貳月。緩刑肆年，並應自緩刑開始之日起壹
個月內，支付新臺幣陸拾伍萬元予被害人大象實業股份有限公司
。
乙○○、甲○○共同意圖為自己不法之所有，而侵占對於業務上
所持有之物，均累犯，各處有期徒刑壹年肆月。
    事  實
一、乙○○、甲○○曾於於民國97年間，共同因妨害自由案件，
    經臺灣南投地方法院以97年度易字第357 號判決各判處有期
    徒刑3 月，均減刑為有期徒刑1 月又15日確定，2 人均甫於
    97年9 月12日易科罰金執行完畢。丁○○原係臺北縣汐止市
    ○○路126 號「大象實業股份有限公司」二廠（下稱大象公
    司）之預拌混凝土操作員主任，負責在操作台將混凝土打料
    、出貨等工作，為從事業務之人，竟與乙○○、甲○○共同
    基於意圖為自己不法所有接續侵占業務上持有混凝土之犯意
    聯絡，自97年10月29日起至97年12月5 日止，在上址廠房內
    ，由丁○○將業務上持有之混凝土，以變易持有為所有之意
    思，接續33次於如附表各編號所示之時間，將如附表所示之
    混凝土侵占入己，再交由乙○○、甲○○以自用大貨車載運
    至臺北縣林口鄉嘉寶村嘉溪雅坑5 號之6 聯合水泥製品公司
    ，販售予不知情之廠長許益瑞（另為檢察官不起訴處分確定
    ），所得款項由3 人朋分花用。嗣大象公司發現未請乙○○
    、甲○○前來載運混凝土，但乙○○、甲○○仍會自行前來
    載運，復調查電腦出貨紀錄，發現混凝土短缺，乃於97年12
    月5 日下午3 時許，乙○○、甲○○再度前來大象公司載運
    混凝土時，報警處理而查獲，始悉上情。
二、案經臺北縣政府警察局汐止分局報告臺灣士林地方法院檢察
    署檢察官偵查起訴。
    理  由
一、上揭犯罪事實，業據被告丁○○、乙○○、甲○○於本院準
    備程序及審理時供認不諱，核與告訴代理人丙○○於警詢及
    本院審理時指訴之情節及證人林智偉於警詢證述之情節相符
    ，復有贓物認領保管單1 紙、大象公司送貨單2 紙、估價單
    31張、現場照片20張等在卷足憑，足見被告丁○○等自白與
    事實相符，本件事證明確，被告等犯行洵堪認定，應依法論
    科。
二、核被告丁○○等3 人所為，均係犯刑法第336 條第2 項業務
    侵占罪。又被告丁○○等所為共33次業務侵占犯行，均係於
    密切接近之時、地實施，侵害同一大象公司之財產利益，各
    行為之獨立性極為薄弱，依一般社會健全觀念，在時間差距
    上，難以強行分開，應僅論以接續犯一罪。起訴書認被告所
    犯上開各次業務侵占罪，犯意個別，請求分論併罰，惟此部
    業據實行公訴之檢察官於本院審理時更正應僅論以接續犯一
    罪，併此指明（見本院卷第35頁）。再被告丁○○、乙○○
    、甲○○3 人就附表所示之犯行有犯意聯絡及行為分擔，為
    共同正犯，乙○○、甲○○雖非從事大象公司業務之人，而
    與從事業務之丁○○共同為業務侵占之行為，依同法第31條
    第1 項之規定，仍以共犯論，惟依其等犯罪情節，均不得減
    輕其刑。復查被告乙○○、甲○○前有如事實欄所載之犯罪
    科刑執行情形，有臺灣高等法院被告前案紀錄表各1 份在卷
    可參，被告乙○○、甲○○於前案執行完畢後5 年以內故意
    再犯本件有期徒刑以上之罪，為累犯，應均依刑法第47條第
    1 項之規定加重其刑。另公訴人雖未就附表編號32、33部分
    於起訴書中敘及，惟此部分與本件起訴之其他部分有包括一
    罪之關係，應為起訴效力所及，本院自得併為審酌，附此敘
    明。爰審酌被告3 人身強體健，均正值青年，竟不思正途賺
    取所需，及侵占之財物價值不菲，兼以事後於本院準備程序
    及審理中均已坦承犯行，被告丁○○並與被害人大象公司達
    成和解，願賠償被害人大象公司上開混凝土相當於市價約新
    臺幣（下同）65萬元之損害等一切情狀，分別量處如主文所
    示之刑。
三、另查被告丁○○前未曾因故意犯罪受有期徒刑以上刑之宣告
    ，此有臺灣高等法院被告前案紀錄表1 份在卷可按，其觸犯
    本件犯行後已坦承犯行，又願意賠償被害人大象公司65萬元
    之損失，如上所述，被告丁○○經此偵審教訓，自當知所警
    惕，信無再犯之虞，因認前開宣告之刑以暫不執行為適當，
    併宣告緩刑4 年，並依其與被害人和解之內容，命被告應自
    緩刑開始之日起1 個月內，給付65萬元予被害人大象公司，
    此部分乃緩刑宣告附帶之條件，依刑法第74條第4 項規定，
    上開條件內容得為民事強制執行名義，且依刑法第75條之1
    第1 項第4 款規定，違反上開之負擔情節重大，足認原宣告
    之緩刑難收其預期效果，而有執行刑罰之必要者，得撤銷緩
    刑之宣告。至本案警方於被告丁○○身上查扣之16,000元、
    被告乙○○身上查扣之7,000 元均為其等侵占混凝土變賣後
    取得之金錢，並非侵占犯罪直接取得之物，尚不得依刑法第
    38條第1 項第3 款之規定宣告沒收，附此敘明。
據上論斷，依刑事訴訟法第273 條之1 第1 項、第299 條第1 項
前段，刑法第28條、第31條第1 項前段、第336 條第2 項、第47
條第1 項、第74條第1 項第1 款、第2 項第3 款，刑法施行法第
1 條之1 第1 項、第2 項前段，判決如主文。
本案經檢察官曾勁元到庭執行職務。
中    華    民    國    98    年    5     月    21    日
                  刑事第一庭法  官  雷雯華
以上正本證明與原本無異。
如不服本判決，應於收受判決後10日內向本院提出上訴書狀，並
應敘述具體理由。其未敘述上訴理由者，應於上訴期間屆滿後20
日內向本院補提理由書(均須按他造當事人之人數附繕本)「切勿
逕送上級法院」。
                            書記官  陳麗津
中    華    民    國    98    年    5     月    21    日
附錄論罪科刑依據之法條：
刑法第336條
對於公務上或因公益所持有之物，犯前條第 1 項之罪者，處 1
年以上 7 年以下有期徒刑，得併科 5 千元以下罰金。
對於業務上所持有之物，犯前條第1 項之罪者，處6 月以上5 年
以下有期徒刑，得併科3 千元以下罰金。
前2 項之未遂犯罰之。
附表
  ┌──┬──────┬─────┬──────┐
  │編號│犯罪時間    │混凝土容量│犯罪所得金額│
  │    │            │          │（新臺幣）  │
  ├──┼──────┼─────┼──────┤
  │ 1  │97年10月29日│9米       │13,000元    │
  ├──┼──────┼─────┼──────┤
  │ 2  │97年10月30日│9米       │13,000元    │
  ├──┼──────┼─────┼──────┤
  │ 3  │97年10月30日│9米       │13,000元    │
  ├──┼──────┼─────┼──────┤
  │ 4  │97年11月2日 │9米       │13,000元    │
  ├──┼──────┼─────┼──────┤
  │ 5  │97年11月5日 │9米       │13,000元    │
  ├──┼──────┼─────┼──────┤
  │ 6  │97年11月5日 │9米       │13,000元    │
  ├──┼──────┼─────┼──────┤
  │ 7  │97年11月5日 │9米       │13,000元    │
  ├──┼──────┼─────┼──────┤
  │ 8  │97年11月6日 │9米       │13,000元    │
  ├──┼──────┼─────┼──────┤
  │ 9  │97年11月6日 │9米       │13,000元    │
  ├──┼──────┼─────┼──────┤
  │ 10 │97年11月7日 │9米       │13,000元    │
  ├──┼──────┼─────┼──────┤
  │ 11 │97年11月7日 │9米       │13,000元    │
  ├──┼──────┼─────┼──────┤
  │ 12 │97年11月7日 │9米       │13,000元    │
  ├──┼──────┼─────┼──────┤
  │ 13 │97年11月11日│9米       │13,000元    │
  ├──┼──────┼─────┼──────┤
  │ 14 │97年11月18日│9米       │13,000元    │
  ├──┼──────┼─────┼──────┤
  │ 15 │97年11月19日│9米       │13,000元    │
  ├──┼──────┼─────┼──────┤
  │ 16 │97年11月19日│9米       │13,000元    │
  ├──┼──────┼─────┼──────┤
  │ 17 │97年11月19日│9米       │13,000元    │
  ├──┼──────┼─────┼──────┤
  │ 18 │97年11月20日│9米       │13,000元    │
  ├──┼──────┼─────┼──────┤
  │ 19 │97年11月20日│9米       │13,000元    │
  ├──┼──────┼─────┼──────┤
  │ 20 │97年11月25日│9米       │13,000元    │
  ├──┼──────┼─────┼──────┤
  │ 21 │97年11月27日│9米       │13,000元    │
  ├──┼──────┼─────┼──────┤
  │ 22 │97年11月28日│9米       │13,000元    │
  ├──┼──────┼─────┼──────┤
  │ 23 │97年11月28日│9米       │13,000元    │
  ├──┼──────┼─────┼──────┤
  │ 24 │97年12月1日 │9米       │13,000元    │
  ├──┼──────┼─────┼──────┤
  │ 25 │97年12月1日 │9米       │13,000元    │
  ├──┼──────┼─────┼──────┤
  │ 26 │97年12月1日 │9米       │13,000元    │
  ├──┼──────┼─────┼──────┤
  │ 27 │97年12月3日 │9米       │13,000元    │
  ├──┼──────┼─────┼──────┤
  │ 28 │97年12月3日 │9米       │13,000元    │
  ├──┼──────┼─────┼──────┤
  │ 29 │97年12月4日 │9米       │13,000元    │
  ├──┼──────┼─────┼──────┤
  │ 30 │97年12月5日 │9米       │13,000元    │
  ├──┼──────┼─────┼──────┤
  │ 31 │97年12月5日 │9米       │13,000元    │
  ├──┼──────┼─────┼──────┤
  │ 32 │97年12月5日 │9米       │            │
  ├──┼──────┼─────┼──────┤
  │ 33 │97年12月5日 │9米       │            │
  ├──┼──────┴─────┴──────┤
  │合計│犯罪所得為40萬3,000 元，另編號第32號、│
  │    │第33號2 次所示犯行係為警當場循線查獲，│
  │    │被告等雖已侵占混凝土得手，然尚未變現，│
  │    │故無犯罪所得。                        │
  └──┴───────────────────┘


司法院資訊處製作；財團法人民間司法改革基金會備份。
